【裁判字號】    99,審易,112
【裁判日期】    990311
【裁判案由】    毒品危害防制條例
【裁判全文】
臺灣高雄地方法院刑事判決             99年度審易字第112號
公  訴  人  臺灣高雄地方法院檢察署檢察官
被      告  甲○○
上列被告因毒品危害防制條例案件，經檢察官提起公訴（98年度
毒偵字第6997、7204號），本院依簡式審判程序審理，判決如下
：
    主  文
甲○○施用第二級毒品，累犯，處有期徒刑陸月，如易科罰金，
以新臺幣壹仟元折算壹日。又施用第二級毒品，累犯，處有期徒
刑伍月，如易科罰金，以新臺幣壹仟元折算壹日，扣案之第二級
毒品甲基安非他命壹包（檢驗後淨重零點貳柒伍公克）沒收銷燬
。應執行有期徒刑拾月，如易科罰金，以新臺幣壹仟元折算壹日
，扣案之第二級毒品甲基安非他命壹包（檢驗後淨重零點貳柒伍
公克）沒收銷燬。
    事  實  及  理  由
一、犯罪事實：
    甲○○前因施用毒品案件，經本院以90年度毒聲字第2407號
    裁定送觀察、勒戒後，經評定認無繼續施用毒品傾向，於民
    國90年5 月4 日釋放出所（指揮書執畢日期90年5 月16日）
    ，並由臺灣高雄地方法院檢察署檢察官以90年度毒偵字第18
    54號為不起訴處分。於前開觀察、勒戒執行完畢釋放後5 年
    內，又施用毒品案件，經本院以93年度簡字第1173號判處有
    期徒刑5 月確定。又因施用毒品案件，經本院以96年度簡字
    第4343號判處有期徒刑6 月，減為有期徒刑3 月確定，於97
    年8 月3 日縮刑期滿執行完畢。詎仍不知悔改，復基於分別
    施用第二級毒品甲基安非他命之犯意，(一)於98年10月10日15
    時許為警採尿往前回溯96小時內某時，在高雄市○○區○○
    里○○○路103 號住處，以將甲基安非他命置入玻璃球內燒
    烤吸食產生煙霧之方式，施用第二級毒品甲基安非他命1 次
    。嗣因甲○○涉犯竊盜罪嫌，為警通知其至高雄市政府警察
    局左營分局四海派出所接受詢問，經其同意於前開時間採尿
    送驗，檢驗結果呈安非他命、甲基安非他命陽性反應。(二)於
    98年11月9 日18時許，在上開住處，以上開方式，施用第二
    級毒品甲基安非他命1 次。嗣於同日19時30分許，在高雄市
    左營區○○里○○○路135 巷18號前為警查獲，並扣得第二
    級毒品甲基安非他命1 包（檢驗後淨重0.275 公克），甲○
    ○於有偵查犯罪權限之機關及公務員發覺其犯罪前，自承其
    上述98年11月9 日施用第二級毒品之犯行，經其同意後採尿
    送驗，檢驗結果確呈安非他命、甲基安非他命陽性反應。
二、證據：
    被告於本院審理時之自白，尿液檢體編號- 姓名對照表（編
    號：C98467、C98527）、高雄市立凱旋醫院98年10月26日（
    編號：C98467）、98年11月25日（編號：C9 8527 ）濫用藥
    物尿液檢驗報告、高雄醫藥大學附設中和紀念醫院98年12月
    21日（報告編號：0000-000）之檢驗報告各1 紙，高雄市政
    府警察局左營分局扣押筆錄暨扣押物品目錄表1 份，扣案之
    第二級毒品甲基安非他命1 包（檢驗後淨重0. 275公克）、
    臺灣高等法院被告前案紀錄表。
三、核被告上開所為，均係犯毒品危害防制條例第10條第2 項施
    用第二級毒品罪。被告持有第二級毒品進而施用，持有之低
    度行為各為施用之高度行為所吸收，均不另論持有毒品之罪
    。被告所犯上開2 罪，時間有異，犯意各別，應予分論併罰
    。被告有如前開犯罪科刑及執行紀錄，此有臺灣高等法院被
    告前案紀錄表1 份在卷可稽，其前受徒刑之執行完畢後，5
    年以內故意再犯本件有期徒刑以上之罪，均為累犯，應依刑
    法第47條第1 項規定，各加重其刑。被告於遭警查獲後，乃
    於有偵查犯罪權限之機關及公務員發覺其犯罪前，主動在警
    詢中自承其上述98年11月9 日施用第二級毒品之犯罪事實，
    是被告此舉當認合於自首要件，爰依刑法第62條前段規定，
    就此部分犯行減輕其刑。被告於98年11月9 日所犯施用第二
    級毒品罪，有上述加重及減輕事由，應依刑法第71條第1 項
    先加後減之。
四、爰審酌被告前經觀察、勒戒及刑罰之執行，復再犯本件施用
    毒品罪，顯見其自制力不足，無法擺脫毒品，未能體悟施用
    毒品對自己、家人造成之傷害及社會之負擔，惟念所犯施用
    毒品罪乃屬戕害自身身心健康行為，尚未對他人造成實害，
    其行為本身對社會所造成之危害並非直接，反社會性之程度
    應屬較低，且其犯後已坦認犯行等一切情狀，分別量處如主
    文所示之刑，並均諭知以新臺幣1000元折算1 日之易科罰金
    折算標準。末並為被告定應執行之刑及依刑法第41條第8 項
    規定，諭知同前之易科罰金折算標準。扣案之晶體1 包，經
    送驗結果，確呈第二級毒品甲基安非他命陽性反應（檢驗後
    淨重0.275 公克），高雄醫藥大學附設中和紀念醫院98年12
    月21日（報告編號：0000-000）之檢驗報告在卷足參，屬查
    獲之毒品，且該包裝袋與其內毒品難以析離，亦無析離實益
    ，應將之同視為第一級毒品，不問屬於犯人與否，爰依毒品
    危害防制條例第18條第1 項前段規定沒收銷燬之。至鑑驗耗
    損之毒品，既已滅失，毋庸宣告沒收銷燬。
據上論斷，應依刑事訴訟法第273 條之1 第1 項、第299 條第1
項前段、第310 條之2 、第454 條第1 項，毒品危害防制條例第
10條第2 項、第18條第1 項前段，刑法第11條、第47條第1 項、
第62條前段、第51條第5 款、第41條第1 項前段、第8 項，判決
如主文。
本案經檢察官乙○○到庭執行職務。
中    華    民    國    99    年    3    月    11     日
                  刑事第十庭  法  官  顏銀秋
以上正本證明與原本無異。
如不服本判決應於收受本判決後10日內向本院提出上訴書狀，並
應敘述具體理由，如未敘述上訴理由者，應於上訴期間屆滿後20
日內補提理由書狀於本院（均須按他造當事人之人數附繕本）「
切勿逕送上級法院」。
中    華    民    國    99    年    3     月    11    日
                              書記官  林豐富
附錄論罪科刑法條
毒品危害防制條例第10條第2 項（施用第二級毒品罪）
施用第二級毒品者，處3年以下有期徒刑。

司法院資訊處製作；財團法人民間司法改革基金會備份。
